臺灣高等法院臺南分院刑事判決
上　訴　人
即　被　告　黃振益
選任辯護人　林瑞成律師（扶助律師）
上列上訴人因毒品危害防制條例案件，不服臺灣臺南地方法院94
年度訴字第776 號中華民國95年8月8日第一審判決（起訴案號：
臺灣臺南地方法院檢察署93年度偵字第9694號），提起上訴，本
院判決如下：
    主  文
原判決關於販賣第一級毒品及定應執行刑部分均撤銷。
黃振益連續販賣第一級毒品，累犯，處有期徒刑捌年，如附表一
編號4 所示之海洛因合計拾陸包，淨重捌點捌伍公克均沒收銷燬
之，扣案之海洛因外包裝袋合計拾陸個及如附表二編號2 所示之
分裝夾鏈帶壹批均沒收；販賣毒品所得新臺幣貳仟伍佰元均沒收
，如全部或一部不能沒收時，以其財產抵償之。
    事  實
一、黃振益（被訴連續轉讓第一級毒品部分，業經判刑確定）於
    92年間因違反稅捐稽徵法案件，經臺灣雲林地方法院判處有
    期徒刑3月確定，於92年10月7日易科罰金執行完畢。猶不知
    警惕，明知海洛因係毒品危害防制條例第2條第2項第1 款所
    規定之第一級毒品，不得販賣予他人，竟意圖營利，並基於
    販賣第一級毒品海洛因之概括犯意，自93年7月起至93年9月
    17日14時許止，由吳見成撥打0000000000號行動電話（未扣
    案）透過一不知情之不詳姓名持用者，再由該不詳姓名者將
    吳見成欲找尋黃振益之訊息（見面之時間、地點）轉知黃振
    益之方式，而由黃振益在臺南縣永康市○○○路266巷22號3
    樓之2（門牌整編前為中華路355 巷8弄20號3樓之2）住處，
    以新台幣（下同）1000元及1500元之價格，販賣第一級毒品
    海洛因各一次予吳見成，合計販賣第一級毒品海洛因所得25
    00元（未扣案）。嗣台南市警察局第五分局開元派出所於93
    年9月17日14時10分，在台南縣永康市○○路213號502 號房
    間查獲吳見成涉嫌施用第一級毒品，並扣得吳見成持有之如
    附表一編號3所示第一級毒品海洛因2包（淨重0.09公克），
    警方並據吳見成供承得悉黃振益有販賣毒品之情事，而於93
    年9 月17日17時30分許帶同吳見成前往臺南縣永康市○○○
    路266 巷口旁之巷弄埋伏，適遇黃振益在該處轉讓海洛因予
    蔡進添，警方隨即上前逮捕黃振益，自蔡進添處扣得如附表
    一編號2所示第一級毒品海洛因1包（淨重0.17公克），並至
    上開黃振益住處逕行搜索後，在莊惠姍女用皮包內扣得附表
    一編號1所示之第一級毒品海洛因2包（淨重0.23公克）（黃
    振益被訴連續轉讓第一級毒品罪予蔡進添及莊惠姍部分，業
    據判處有期徒刑一年六月確定），復在黃振益上開住處查獲
    如附表一編號4 所示之第一級毒品海洛因16包（淨重8.85公
    克）及黃振益所有供包裝上開海洛因販賣所用之海洛因外包
    裝袋16個及黃振益所有預備供販賣海洛因所用之分裝夾鍊袋
    1批（詳如附表二編號2所示），而查獲上情（警方查獲時序
    及流程如附表三所示）。
二、案經臺南市警察局第五分局報請臺灣臺南地方法院檢察署檢
    察官偵查起訴。
    理  由
甲、程序方面（證據能力部分）：
壹、本件搜索扣押程序之適法性：
一、刑事訴訟法所稱之「搜索」，係指以發現被告（含犯罪嫌疑
    人）或犯罪證據或其他可得沒收之物為目的，而搜索被告（
    含犯罪嫌疑人）或第三人之身體、物件、電磁紀錄、住宅或
    其他處所之強制處分。上開「身體、物件、電磁紀錄、住宅
    或其他處所」為法律保護之領域，人民對之有「合理隱私期
    待」，若該期待因為國家公權力之行使遭到破壞，國家公權
    力之行為，即構成刑事訴訟法所稱之「搜索」。不論就被告
    或第三人而言，搜索對於被搜索人隱私權或財產權造成一定
    程序之干預與限制，基於憲法第二十三條法律保留原則之要
    求，除符合刑事訴訟法無令狀搜索之規定（即刑事訴訟法第
    一百三十條附帶搜索、第一百三十一條逕行搜索及第一百三
    十一條之一同意搜索）外，應由司法警察官或檢察官聲請該
    管法院核發搜索票，方得為之（最高法院91年度台上字第53
    5 號、94年度台上字第6685號判決意旨參照）。查本件係警
    方依據吳見成供承得悉黃振益有販賣毒品之情事，而於93年
    9 月17日17時30分許帶同吳見成前往臺南縣永康市○○○路
    266 巷口旁之巷弄埋伏，適遇黃振益在該處轉讓海洛因予蔡
    進添，警方隨即上前逮捕黃振益，自蔡進添處扣得如附表一
    編號2所示第一級毒品海洛因1包（淨重0.17公克），並至上
    開黃振益住處逕行搜索後，而扣得淨重8.85公克之海洛因16
    包及分裝夾鏈袋等證物明確。則本件所應審究者為該等證物
    是否具有證據能力？茲分述理由如下：
  (一)本件司法警察搜索被告住處，違反正當之法律程序：
    按搜索依其程式，可區分為要式搜索與非要式搜索，其中非
    要式搜索又區分為附帶搜索、同意搜索、緊急搜索，此觀刑
    事訴訟法第130條、第131條、第130條之1之規定自明，上開
    各項搜索有其法定要件及程序。本件有無違反搜索之法定程
    序？分別判斷如下：
  1.不符合刑事訴訟法第128條第1項所定有令狀搜索之規定：
    本件司法警察搜索被告住處程序，未持搜索票。故不符合刑
    事訴訟法第128條第1項所定要式搜索之規定。
  2.不符合刑事訴訟法第131條之1所定同意搜索之規定：
    按同意搜索應經受搜索人出於自願性同意，此所謂「自願性
    」同意，係指同意必須出於同意人之自願，非出自於明示、
    暗示之強暴、脅迫。法院對於證據取得係出於同意搜索時，
    自應審查同意之人是否具同意權限，有無將同意意旨記載於
    筆錄由受搜索人簽名或出具書面表明同意之旨，並應綜合一
    切情狀包括徵求同意之地點、徵求同意之方式是否自然而非
    具威脅性、同意者主觀意識之強弱、教育程度、智商、自主
    之意志是否已為執行搜索之人所屈服等加以審酌，遇有被告
    抗辯其同意搜索非出於自願性同意時，更應於理由詳述審查
    之結果，否則即有判決理由不備之違法（最高法院94年度台
    上字第1361號判決參照）。本件台南市警察局第五分局搜索
    扣押筆錄中「依刑事訴訟法第131條之1經受搜索人同意執行
    搜索」一欄，並無受搜索人之簽名（警卷第25頁）。是搜索
    非經受搜索人出於自願性同意，不符合刑事訴訟法第131 條
    之1所定同意搜索之規定。
  3.不符合第131條第1項所定緊急搜索之規定：
    按刑事訴訟法第131條第1項規範之緊急搜索，旨在發現被告
    、犯罪嫌疑人或應被拘提之人，亦即在於搜索「人」，而非
    搜索「物」，故不能為發現應扣押物而為搜索，僅得於搜索
    被告、犯罪嫌疑人或應被拘提之人的過程中，發現應扣押之
    物時，予以扣押，且於發現應被逮捕或拘提之人後，即應停
    止搜索。另第131條第1項第3 款之情形，其主要目的在於阻
    止犯罪，故侵入發現無犯罪或犯罪之痕跡，應立即退出，而
    不得為搜索，如發現犯罪或有犯罪痕跡，雖得逮捕人犯，並
    搜索其身體及其雙手所及之範圍，扣押因此所得暨眼睛所能
    見到之應扣押物，但不得為逾越逮捕人犯所必要之搜索（最
    高法院94年度台上字第3062號判決、95年度台上字第3979號
    判決參照）。本件依台南市警察局第五分局搜索扣押筆錄之
    記載（見警卷第25頁）、上訴人即被告黃振益之警詢供述（
    見警卷第2 頁）、蔡進添之警詢供述（見警卷第18頁）、證
    人劉家鑫之偵訊證述（見偵卷第37至38頁）、證人張世儒之
    原審證述（見原審卷第47頁）及原判決所認定之事實（見更
    一審卷第120 頁反面）等觀之，台南市警察局第五分局顯係
    於逮捕上訴人後，再進入上訴人住居處所搜索。是與刑事訴
    訟法第131條第1項第1款及第2款緊急搜索之規定不合。又由
    證人吳見成之供述（見警卷第13頁反面）、證人劉家鑫之偵
    訊證述（見偵卷第37至38頁）、證人張世儒之原審證述（見
    原審卷第47頁）可知，本件係因吳見成於警詢時供述伊願意
    協助警方查緝被告到案，故警方載其前往永康市○○○路26
    6 巷口欲逮捕被告黃振益，惟綜觀吳見成於警詢時之供述（
    見警卷第12至14頁），並無提及有他人共同販賣之情，故難
    謂有明顯事實足信為有他人在上訴人之住所內犯罪而情形急
    迫。亦與刑事訴訟法第131條第1項第3 款所定緊急搜索之規
    定不合。
  4.不符合第131條第2項所定緊急搜索之規定：
    按雖第131條第2項所定之保全證據之緊急搜索，係為保全證
    據而設，並無如第一項定有「搜索住宅或其他處所」，是以
    得逕行搜索之對象（客體），當然包括被告、犯罪嫌疑人或
    第三人之身體、物件、電磁紀錄、住宅或其他處所在內均得
    為之（最高法院95年度台上字第3979號判決參照），亦即包
    括對「人」之搜索及對「物」之搜索。惟適用該條項之主體
    限於「檢察官」，至於偵查輔助機關（檢察事務官、司法警
    察官或司法警察）則無該條項之緊急搜索權限，偵查輔助機
    關（檢察事務官、司法警察官或司法警察），僅在刑事訴訟
    法第131條第1項各款或同法第131條之1前段之情形下，得逕
    行搜索住宅或其他處所，否則均應有搜索票始得進行搜索（
    最高法院94年度台上字第3062號判決參照）。本件依台南市
    警察局第五分局搜索扣押筆錄（見警卷第25頁）所示，搜索
    之主體為司法警察，是不符合第131條第2項所定緊急搜索之
    規定。
  (二)本件搜索行為所扣得淨重8.85公克之海洛因16包及分裝袋、
    分裝工具（附表一編號2 及附表二）等證物有證據能力：警
    員對被告黃振益進行違法搜索行為所扣得淨重8.85公克之海
    洛因16包等證物，經權衡後，本院認為均有證據能力：
  1.按刑事訴訟係以確定國家具體刑罰權為目的，為保全證據並
    確保刑罰之執行，於訴訟程序進行，固有許實施強制處分必
    要，惟強制處分搜索、扣押，足以侵害個人隱私權及財產權
    ，若為達訴追目的而漫無限制，許其不擇手段為之，於人權
    保障，自有未周。故基於維持正當法律程序、司法純潔性及
    抑止違法偵查原則，實施刑事訴訟程序公務員不得任意違背
    法定程序實施搜索扣押；至違法搜索扣押所取得證據，若不
    分情節，一概以程序違法為由，否定其證據能力，從究明事
    實真相角度而言，難謂適當，且若僅因程序上瑕疵，致使許
    多與事實相符證據，無例外地被排除而不用，例如案情重大
    ，然違背法定程序情節輕微，若遽捨棄該證據不用，被告可
    能逍遙法外，此與國民感情相悖，難為社會所接受，自有害
    於審判公平正義。因此，對於違法搜索所取得證據，為兼顧
    程序正義及發現實體真實，應由法院於個案審理中，就個人
    基本人權保障及社會安全維護，依比例原則及法益權衡原則
    ，予以客觀之判斷，亦即應就：(1)違背法定程序之程度。(2)
    違背法定程序時主觀意圖（即實施搜索扣押公務員是否明知
    違法並故意為之）。(3)違背法定程序時狀況（即程序違反是
    否有緊急或不得已情形）。(4)侵害犯罪嫌疑人或被告權益之
    種類及輕重。(5)犯罪所生危險或實害。(6)禁止使用證據對於
    預防將來違法取得證據效果。(7)偵審人員如依法定程序，有
    無發現該證據必然性。(8)證據取得違法，對被告訴訟上防禦
    不利益之程度等情狀，予以審酌，以決定應否賦予證據能力
    （刑事訴訟法第一百五十八條之四立法理由參照）。
  2.本件司法警察之搜索程序，係屬違法，已如前述。從而，司
    法警察對被告黃振益進行違法搜索行為所扣得淨重8.85公克
    之海洛因16包等證物，有無證據能力，自應本諸上開權衡法
    則判斷之。查：
  (1)本件承辦警員係於93年9月17日下午5時30分左右因證人吳見
    成之陳述，並由吳見成帶同警員埋伏因目睹被告無償轉讓毒
    品予蔡進添時，當場逮捕。被告經逮捕後，在其住處之毒品
    極有可能經他人湮滅，因而「確有相當理由認為情況急迫，
    非迅速搜索，二十四小時內證據有偽造、變造、湮滅或隱匿
    之虞」，然刑事訴訟法第131條第2項之主體限於「檢察官」
    ，至於偵查輔助機關之司法警察官或司法警察則無該條項之
    緊急搜索權限，已如前述，司法警察依法應報請檢察官指揮
    搜索，其忽略（或係因新法實施不久，司法警察尚不熟悉此
    程序，所以仍報請法院事後審查）此程序，司法警察所為之
    搜索固有違正當法律程序，然衡之當時之情況，第一線之司
    法警察在急迫之情況下，緊急搜索被告之住處，取得毒品，
    亦有其不得已之處。
  (2)司法警察之搜索雖不合法，然事後卻依刑事訴訟法第131 條
    第3項、第4項規定，向臺灣臺南地方法院報告，經臺灣臺南
    地方法院准予備查等情，有台南市警察局第五分局檢送之臺
    灣臺南地方法院93年9月22日南院慶刑陽93急搜20字第09300
    3985號函附卷足憑（見本院更一審卷第78頁、第79頁）。徵
    之上情，一審法院仍認司法警察上開之搜索「合法」而准予
    備查，顯見新法修正未久，連法院都未察覺其程序之違反，
    實難苛求第一線之基層警員。可見司法警察非惡意、恣意之
    違法取證。
  (3)上訴人涉犯多次轉讓、販賣一級毒品等罪嫌，復有違反槍砲
    彈藥刀械管制條例及毒品危害防制條例等多項前科紀錄；且
    本件查獲之海洛因數量甚多，價格不斐，為政府公告查禁之
    違禁物，衡諸上訴人涉犯多項重罪，危害社會安全至鉅，而
    承辦司法警察違反法定程序之情節尚屬輕微等情形，應認本
    件國家之追訴利益優於上訴人之個人利益，容認本件93年9
    月17日搜索行為之搜索筆錄、扣押書、照片、因而衍生之毒
    品初步檢驗報告單、及所扣押得淨重8.85公克之海洛因16包
    及分裝夾鏈袋、分裝工具（附表一編號4 及附表二編號2、3
    ）等證物有證據能力，方符合比例原則及法益權衡原則。
貳、證人吳見成警詢及偵查供述之證據能力：
  (一)按被告以外之人於檢察事務官、司法警察官或司法警察調查
    中所為之陳述，與審判中不符時，其先前之陳述具有較可信
    之特別情況，且為證明犯罪事實存否所必要者，得為證據，
    刑事訟訴法第159條之2定有明文。又上開條文所謂「具有較
    可信之特別情況」，係指證人於司法警察調查中所為之陳述
    ，與審判中不符，而其先前之陳述，從客觀上之環境或條件
    等情況加以觀察，有足以取代審判中交互詰問之可信性保證
    者而言。證人所為之先前陳述，相較於審判中之陳述，是否
    具有更可信之特別情況，應依其陳述時外部之客觀情況判斷
    ；而所謂「特別可信性」，係指陳述是否出於供述者之真意
    、有無違法取供情事之信用性而言，故應就偵查或調查筆錄
    製作之原因、過程及其功能等加以觀察其可信性，據以判斷
    該傳聞證據是否有顯不可信或有特別可信之情況而例外具有
    證據能力。被告及辯護人爭執證人吳見成警詢供述之證據能
    力，查：證人吳見成於警詢所為「有以電話向被告購買毒品
    」之證述（見警卷第15-16 頁），核與其於審理中證述係伊
    毒品不是向被告購買等語（見上訴卷第85-89、91-92頁），
    前後並不一致，然其警詢卻與其於偵查中具結所為有以電話
    向被告購買毒品之證述相符。參以證人吳見成於警詢之陳述
    語氣平和，對於購買之時間、地點、方式均能詳為交代，本
    院斟酌證人吳見成警詢筆錄作成之外部環境、製作過程、內
    容、功能等情況認為之前供述較為可信，且係檢察官所舉出
    主要之證據，為證明本件犯罪事實存否所必要，所以認為吳
    見成之警詢筆錄有證據能力，並經本院於100年6月23日審理
    期日裁示在卷（見本院更緝四卷第163頁）。
  (二)次按被告以外之人於偵查中向檢察官所為之陳述，除顯有不
    可信之情況者外，得為證據，刑事訴訟法第159條之1第2 項
    定有明文。本件被告及辯護人爭執吳見成於檢察官偵查中所
    為之陳述之證據能力，然於檢察官訊問時經具結後所為之證
    述，其性質雖屬審判外陳述之證據，惟本院審酌證人吳見成
    於檢察官偵查中，經檢察官諭知證人有具結之義務及偽證之
    處罰並命朗讀結文具結擔保其證言之真實性後，以證人身分
    ，於檢察官面前完整、連續陳述其親身經歷，且查無違法取
    證之瑕疵存在，應無顯不可信之情形，依刑事訴訟法第159
    條之1第2項之規定，均有證據之資格。
、證人即警員劉家鑫偵查之供述：
    本件被告及辯護人以未經交互詰問，而爭執劉家鑫於檢察官
    偵查中所為之陳述之證據能力，惟查：被告以外之人於偵查
    中向檢察官所為之陳述，除顯有不可信之情況者外，得為證
    據。刑事訴訟法第159條之1第2 項定有明文。又檢察官於偵
    查中訊問證人，並無必須傳喚被告使之得以在場之明文，而
    刑事訴訟法第248條第1項前段雖規定「如被告在場者，被告
    得親自詰問」，事實上亦難期被告有於偵查中行使詰問權之
    機會；此項未經被告詰問之被告以外之人於偵查中向檢察官
    所為之陳述，依刑事訴訟法第159 條之1第2項之規定，原則
    上屬於法律規定為有證據能力之傳聞證據，於例外顯有不可
    信之情況，始否定其得為證據；是得為證據之被告以外之人
    於偵查中向檢察官所為之陳述，因其陳述未經被告詰問，應
    認屬於未經合法調查之證據，非為無證據能力，而禁止證據
    之使用；此項詰問權之欠缺，非不得於審判中由被告行使以
    補正，而完足為經合法調查之證據（最高法院98年度台上字
    第5919號判決意旨參照）。查本案於審理時，業經傳喚證人
    劉家鑫到庭行交互詰問（見更二卷第61-65頁、更四卷第153
    -155頁、更緝四卷第170-172 頁），已保障被告對質詰問之
    權利，辯護人以證人劉家鑫於偵查中未經被告交互詰問抗辯
    無證據能力，顯混淆證據能力與調查證據程序，並無可採。
    是證人劉家鑫偵查中之供述仍有證據能力。
肆、證人蔡進添警詢供述之證據能力：
    證人蔡進添業已於98年2月26日死亡（見本院更緝四卷第138
    頁），其於警詢所為有以0000000000號行動電話聯絡被告購
    買毒品之證述，被告及其辯護人爭執其證據能力。查被告於
    警詢之陳述語氣平和，對於購買之時間、地點、方式均能詳
    為交代，本院斟酌證人蔡進添警詢筆錄作成之外部環境、製
    作過程、內容、功能等情況認為具有可信之特別狀況，且係
    檢察官所舉出主要之證據，為證明本件犯罪事實存否所必要
    ，所以認為蔡進添之警詢筆錄依刑事訴訟法第159條之3第1
    款之規定有證據能力，並經本院於100年6月23日審理期日裁
    示在卷（見本院更緝四卷第163頁）。
伍、其餘以下所引用之具傳聞性質之證據，檢察官、被告及其選
    任辯護人於本案言詞辯論終結前，並未爭執其證據能力，本
    院審酌前開證據之作成或取得之狀況，並無非法或不當取證
    之情事，且亦無顯不可信之情況，復經本院於審判期日就上
    開證據依法進行調查、辯論，依刑事訴訟法第159條之5規定
    ，均具有證據能力。
乙、實體方面：
一、訊據被告矢口否認有何上揭販賣第一級毒品海洛因予證人吳
    見成等事實，辯稱「吳見成因要向渠借錢，遭渠所拒，乃因
    而誣陷渠販毒之事，渠並未販賣海洛因給吳見成」云云。
二、經查，被告如何於上揭時、地，相繼販賣海洛因與證人吳見
    成等事實，業據證人吳見成於警、偵訊時指證明確：「我都
    是以電話0000000000連絡『大胖』購買毒品多次，每次1000
    至1500元不等」等語（見警卷第13至14頁），並指認「被告
    黃振益」即是販賣海洛因給伊之綽號『大胖』之人無訛；嗣
    於偵查中，證人吳見成復又以證人身分具結證稱：「（問：
    價錢如何？），我向他買1000到1500元左右的海洛因」、「
    （問：如何連絡黃振益？），打他的0000000000號行動電話
    ，約一個地點我先過去再打電話給他，他再拿海洛因給我」
    等語（見偵卷第14頁至第15頁）；「（問：你何時向『大胖
    』買毒品？）．．．大約是在93年9 月被查獲前2、3個月前
    ，我都是跟他買海洛因，我未跟他買過安非他命，每次都是
    買1、2千元，總共買過幾次我忘記了，我都是在他永康市○
    ○○路住處買的」等語明確（見偵卷第159 頁）。查：(一)本
    件93年9月17日下午5時30分許，被告於交付毒品予蔡進添時
    ，經警當場查獲，並在被告身上扣得如附表二編號6 所示號
    碼0000000000號之手機，至證人吳見成指述用以向被告購買
    毒品所用之0000000000號手機則未扣案，有扣押物品清單可
    稽，並據證人即警員張世儒（第五分局開元派出所所長）證
    稱：「我們拿他的手機來看，他的手機也不是吳見成說的00
    00000000號」等語在卷，嗣員警至被告住處搜索，除被告之
    女友莊惠姍在被告住處外，並無其他男性在內，證人即警員
    張世儒曾以渠手機試著撥打0000000000號行動電話，手機曾
    接通，但房間內並無手機聲響等情明確（見更緝四卷第167
    背面至168 頁），足見上開0000000000號行動電話，被告並
    未隨身攜帶，亦未放置被告住處。(二)次依卷附0000000000號
    行動電話通聯紀錄所示，被告於93年9 月17日案發當日17時
    30分許為警逮捕後，至同日17時39分間，該0000000000號行
    動電話於17時35分56秒有撥打0000000000號行動電話（至17
    時37分52秒結束通話）；再於17時38分38秒接獲0000000000
    號行動電話之來電（至17時39分零6秒結束通話）；又於17
    時39分41秒撥打0000000000號行動電話（至17時39分58秒結
    束通話），嗣後該行動電話於當日即無任何通聯（僅有六次
    來電，未接）。而上開通話之基地台分別位於台南市○○路
    一四四之一六號、同路四二五號十樓及同路一四四之一六號
    （見外放證物袋通聯紀錄第161-162 頁）。(三)又證人舒永欽
    所持用之0000000000號固於93年8月19日至9月14日間與上開
    0000000000號行動電話有多達二十七通之通話（見偵卷第74
    -75 頁），證人陳信宏持用之0000000000號行動電話，固於
    93年8月20日至9月16日間亦與上開0000000000號行動電話有
    多達七通之通聯（見外放通聯紀錄第9、25、38、51、72、1
    29、154 頁），惟證人舒永欽、陳信宏二人均一致證稱並不
    認識被告（見偵卷第140-141頁、更緝四卷第164頁）等語，
    證人舒永欽供稱其0000000000號行動電話已於93年6 月間交
    付洪坤昇使用（見偵卷第141 頁），證人陳信宏則供稱：上
    開七次與0000000000號行動電話通聯可能係伊綽號「阿仁」
    之朋友向伊借用電話打的等語（見本院更緝四卷第164 頁背
    面）。按(1)被告於為警逮捕後，衡情應已無法繼續持用行動
    電話，然該行動電話0000000000，於93年9 月17日17時30分
    案發後，竟仍有三次通話紀錄，基地台位置並屬移動狀態，
    益徵上開0000000000號另有持用者，並非供被告持用；(2)又
    本件被告經查獲時其身上所扣得之行動電話為0000000000號
    ，並未扣得0000000000號行動電話，足認該電話非被告隨身
    攜帶之物；(3)且員警張世儒以自己手機在被告住處撥打0000
    000000號行動電話，確有接通，但並未聽聞電話鈴聲，足見
    該電話並未放置被告住處；(4)98年8、9月間（案發前）與00
    00000000號行動電話雖有多筆通聯之0000000000號、000000
    0000號行動電話持用者，即證人舒永欽、陳信宏又均證稱並
    不認識被告，證人舒永欽供稱伊0000000000號行動電話已於
    93年6 月間交付洪坤昇使用，證人陳信宏則供稱：上開七次
    與0000000000號行動電話通聯可能係伊綽號「阿仁」之朋友
    向伊借用電話打的等語，均無法證明該0000000000號行動電
    話與被告有何關係，是以證人吳見成指述向被告購買毒品撥
    打聯絡之用0000000000號行動電話，應非被告持有。
三、惟查，上開證人吳見成歷次於警、偵訊之證詞，就如何向被
    告聯絡交易毒品，購買毒品海洛因之價錢等重要之點，其證
    詞均大致相符，並一再「指認被告即為販賣毒品給伊之綽號
    『大胖』之人無訛」；再佐以本件係由證人吳見成透露線報
    給警方，警方在證人吳見成之帶領下，前往被告住處埋伏，
    目睹被告轉讓海洛因給蔡進添之事實，又據證人即時任開元
    派出所所長之張世儒於本院證述屬實，足見證人吳見成上揭
    指證被告販賣海洛因一節，並非無據。而本件案發時，埋伏
    員警確目睹被告拿一包東西給蔡進添，蔡進添正要拿錢給被
    告時，員警即衝上去逮捕，業據證人張世儒證述明確（見原
    審卷第45-51 頁），證人蔡進添雖已死亡，而無從傳喚其到
    庭作證，惟其於警詢供稱：其於93年9 月17日17時30分許在
    台南縣永康市○○路355巷口（新址整編為同市○○○路266
    巷）向大胖購買毒品，是打0000000000號行動電話與他聯絡
    ，（我朋友）阿狗告訴我如果要購買海洛因就打0000000000
    向大胖購買，並指認被告即為綽號大胖之男子（見警卷第18
    -20 頁）等語，則依證人蔡進添上開證言可知，證人蔡進添
    案發當日確實撥打0000000000號行動電話欲購買毒品，而被
    告確自0000000000號行動電話得知證人蔡進添欲找伊之訊息
    而攜帶如附表一編號2 之毒品至現場交付予證人蔡進添，因
    而經警當場逮捕，足認0000000000號行動電話，雖非被告持
    用，惟於有人撥打該電話欲購買毒品，該欲找尋被告之訊息
    （如見面之時間、地點）即會傳達至被告，由被告依約前往
    為毒品交易，應可推論係該0000000000號行動電話不詳姓名
    之持用者，分毫不差地將有人（如蔡進添）找尋被告之訊息
    轉知被告所致。否則，為何蔡進添撥打0000000000號聯絡之
    後，被告旋即攜帶毒品前來？益徵證人吳見成於警詢及偵查
    中供述：「我都是以0000000000號向他連絡，我向他購買多
    次，我每次向他購買新台幣一千元至一千五百元不等」及「
    （如何聯絡黃振益）打他0000000000號行動電話，約一個地
    點我先過去再打電話給他，他再將海洛因給我」（見警卷第
    13頁、偵卷第15頁）之證言並非子虛，應可採憑。
四、再查，如附表二編號6 扣案之0000000000號（被告隨身攜帶
    ）之行動電話，是以訴外人林加慶名義申請，申請日期係93
    年8月31日（見偵卷第92-93頁），被告供稱其不認識林加慶
    ，伊是買王八卡使用等語（見更緝四卷第178 頁）。按所謂
    「王八卡」乃人頭電話卡，即由出具名義者向電信業，申辦
    「易付卡」、「預付卡」等門號，再出售予他人牟利，「王
    八卡」常由犯罪集團之成員利用，易於停話、更換門號，使
    用者與名義上之申請人並非同一，且互不相識，警方查緝犯
    罪時，難以追查真正使用之人。而本件證人吳見成、蔡進添
    購買毒品時撥打之0000000000號行動電話，其申請人亦為林
    加慶，申請日期為93年8月18日（見偵卷第92-93頁），則被
    告供稱與申請人林加慶互不認識，衡情亦有可能由不詳姓名
    之0000000000號行動電話持有者，以「王八卡」方式向林加
    慶購入該手機話卡，要不能因被告非0000000000號行動電話
    持有者，即摒棄證人吳見成、蔡進添撥打之0000000000號行
    動電話向被告購買毒品之證言不採。
五、另參酌證人吳見成指為向被告購買海洛因之0000000000號行
    動電話，經查確曾使用手機序號為000000000000000及00000
    0000000000之手機（見偵卷第68頁），而該二支手機亦曾經
    為被告自己所用之門號0000000000號行動電話（見偵卷第24
    、31頁）所使用；而按行動電話門號IC卡（即晶片卡）可隨
    時拆下，裝在其他手機使用，此為眾所週知之事實，由門號
    0000000000號之行動電話，曾使用門號0000000000號行動電
    話使用過之手機之事實觀之，足認該兩行動電話門號確為不
    同之人持有（0000000000號由不詳姓名者持有；0000000000
    號由被告持有），且其二人互動密切，曾交互使用手機使用
    等情明確，益證證人吳見成、蔡進添以0000000000號行動電
    話聯絡交易毒品（被告轉讓毒品予蔡進添部分業據判決確定
    ），係由該0000000000號電話之持有者接聽，並將訊息提供
    被告，由被告依約出面交易一節，核屬實情。
六、至證人吳見成於本院前審雖證稱：「伊沒有向被告購買海洛
    因，伊是打電話向被告借錢，被告亦曾拒絕借錢給伊，伊是
    向被告借1000元付住宿費，被告不借錢給伊，伊就生氣」等
    情（見本院上訴卷第86頁、第87頁）。然查，本件係因警方
    偵辦證人吳見成施用毒品案件，證人吳見成向警方供出毒品
    是向被告購買，並表示於93年9月17日下午5時30分左右，要
    在永康市○○○路266 巷口向被告購買，警方即在證人吳見
    成之帶領下，前往被告住處埋伏因而查獲本案等情，亦據證
    人即警員劉家鑫於偵查中具結證述屬實（見偵卷第37-38 頁
    ），足見證人吳見成並非為了向被告借錢，始撥打00000000
    00號之行動電話與被告聯繫；況依證人吳見成於本院上訴審
    所為上開證詞，證人向被告借款之額度亦僅係區區1000元，
    縱遭被告拒絕，亦無因而「誣指」被告販賣海洛因之重罪之
    理，證人吳見成於本院前審所為之上開證詞，顯係事後迴護
    被告之詞，並不足採信。
七、關於被告販賣海洛因與證人吳見成之次數部分，因被告一再
    否認販賣毒品海洛因給證人吳見成，而證人吳見成事後於本
    院前審亦已否認有向被告購買海洛因之情，至本院無從「確
    實計算被告販賣毒品之正確次數」，但本院參酌證人吳見成
    於警、偵訊之證詞，其向被告購買海洛因之價格係1000元至
    1500元不等，顯見證人吳見成向被告購買海洛因之次數，應
    有2 次以上，然依罪疑惟輕原則，以最有利被告之方式計算
    ，被告販賣海洛因與證人吳見成之次數應為2 次，價格則分
    別為1000元及1500元，亦可認定。又本件復有如附表一編號
    3、4所示之第一級毒品共18包、如附表二編號2 所示之分裝
    夾鏈袋扣案可資佐證；再附表一編號3 所示之第一級毒品海
    洛因2 包係證人吳見成所持有，經警於上開時、地扣得，為
    證人吳見成於警詢時供證在卷；另附表一編號4 所示之毒品
    海洛因16包，係警員於上揭時間，在被告上開住處扣得，又
    據被告供認在卷；而扣案之如附表一編號3、4所示之毒品，
    經送請法務部調查局鑑定結果，均屬第一級毒品海洛因，淨
    重分別為0.09公克、8.85公克，又有法務部調查局93年10月
    20日調科壹字第200005166號、93年10月22日調科壹字第200
    005164 號鑑定通知書在卷足憑（分見偵查卷第6頁、第63頁
    ）。
八、末查，查毒品量少價高，且政府為杜絕毒品之氾濫，對於查
    緝施用及販賣毒品之工作，無不嚴加執行，販賣毒品罪又係
    重罪，設若無利可圖，衡情一般持有毒品之人當無輕易將所
    持有之安非他命轉讓他人而甘冒於再次向他人購買時，而有
    被查獲移送法辦危險之理。且毒品海洛因可任意分裝或增減
    其份量，而每次買賣之價量，亦隨時隨雙方關係之深淺、當
    時之資力、需求程度及對行情之認知等因素，機動的調整，
    因之販賣之利得，除經坦承犯行，或價量均臻明確外，委難
    察得實情，職是之故，縱未確切查得販賣賺取之實際差價，
    但除別有事證，足認係按同一價格轉讓，確未牟利外，尚難
    執此認非法販賣之事證有所不足，致知過坦承者難辭重典，
    而狹詐否認之徒反得逞僥倖，實有失情理之平；再者，買賣
    毒品本為隱密之事，難有第三者在場或其他事證可資佐證被
    告販賣毒品之實際利得究有多少，因而若因被告一再否認販
    毒，因難以詳查被告販賣毒品之利潤，即予輕縱，亦非執法
    者所應為。查被告一再否認有販賣海洛因之犯行，使本院無
    從確認被告販賣可得之利潤。然查本件扣案之如附表一編號
    3、4之毒品合計高達18包，淨重為8.94公克，數量非少，若
    僅供自己施用，當無購入淨重高達為8.94公克數量甚多之海
    洛因，且又將海洛因分裝為18包，而海洛因於分裝過程會減
    少數量，此為眾所週知之事，若被告僅係為供自己施用，亦
    無將之分裝，而致平白減損海洛因之數量之理，足認被告確
    有營利之意圖，灼然甚明。
九、綜上所述，被告確有販賣第一級毒品海洛因給予證人吳見成
    之事實，被告上開所辯，均係事後卸責之詞，均無可採。本
    件事證明確，被告連續販賣第一級毒品之犯行，堪以認定。
十、新舊法比較：
    按行為後法律雖有修正，但其內容僅係形式上做文字之修正
    ，或僅係將法理明文化，或僅係易動法條項次時，因未涉及
    犯罪構成要件或處罰內容之變更，自非屬法律之變更，而無
    依刑法第2條第1項之規定予以比較新舊法之必要，惟修正後
    之內容如客觀上已涉及犯罪構成要件或處罰內容等實質上變
    更時，即屬法律之變更，而應依刑法第2條第1項之規定比較
    新舊法。至比較結果，如修正後之內容，依行為人所犯個案
    具體主觀上比較結果，認並無有利之情形時，依刑法第2 條
    第1 項前段之規定，即應適用舊法即行為時法，如有利於行
    為人時，則應依刑法第2條第1項後段之規定，適用新法即裁
    判時法，足見應否適用刑法第2條第1項之規定比較新舊法，
    應取決於修正後法條之實質內容，於客觀上是否已有變更為
    依據，而非取決於是否有利於行為人，至於究竟應適用行為
    時法或裁判時法，始應就行為人所犯個案做具體主觀上之比
    較以判斷新法是否有利於行為人，如新法有利於行為人，則
    應適用新法即裁判時法，如新法並無有利於行為人之情形時
    ，則應適用舊法即行為時法。查被告行為後刑法第47條、第
    33條第5款、第56條、第51條第5款、第64條第2 項、第65條
    第2 項等條文業於94年2月2日修正公布，其中：(一)第47條由
    原先之「受有期徒刑之執行完畢，或受無期徒刑或有期徒刑
    一部之執行而赦免後，5 年以內再犯有期徒刑以上之罪者，
    為累犯，加重本刑至2分之1」，修正為「受徒刑之執行完畢
    ，或一部之執行而赦免後，5 年以內故意再犯有期徒刑以上
    之罪者，為累犯，加重本刑至2分之1。」、「第98條第2 項
    關於因強制工作而免其刑之執行者，於受強制工作處分之執
    行完畢或一部之執行而免除後，5 年以內故意再犯有期徒刑
    以上之罪者，以累犯論」，足見修正後累犯之認定，僅以故
    意再犯者為限，至於過失再犯者則排除在外；(二)第33條第5
    款由原先之「罰金：1元以上」，修正為「罰金：新臺幣1千
    元以上，以百元計算之」；(三)第56條連續犯之規定，於修正
    後即已刪除；(四)第51條第5 款由原先之「宣告多數有期徒刑
    者，於各刑中之最長期以上，各刑合併之刑期以下，定其刑
    期。但不得逾20年」，修正為「宣告多數有期徒刑者，於各
    刑中之最長期以上，各刑合併之刑期以下，定其刑期。但不
    得逾30年」；(五)第64條第2 項由原先之「死刑減輕者，為無
    期徒刑或為15年以下12年以上有期徒刑」，修正為「死刑減
    輕者，為無期徒刑」；(六)第65條第2 項由原先之「無期徒刑
    減輕者，為7 年以上有期徒刑」，修正為「無期徒刑減輕者
    ，為20年以下15年以上有期徒刑」；並均自95年7月1日起施
    行。是依上開規定，被告行為後刑法第47條條文之內容，於
    客觀上均已發生實質上之變更，自有比較新舊法適用之必要
    ；而被告於上開違反稅捐稽徵法案件，經法院判處徒刑確定
    ，執行完畢後，再犯本件之罪係屬故意犯，從而修正後刑法
    第47條之規定，並未有利於被告；關於連續犯之規定，如依
    修正前第56條之規定，僅論以一罪論即可，如依修正後之規
    定，因連續犯之規定業已刪除，其所犯各罪，均應分論併罰
    ；另被告所犯販賣第一級毒品罪，其法定刑死刑或無期徒刑
    部分，若就依法減輕其刑之後之科刑範圍而言，則以修正前
    第64條第2項、第65條第2項之規定有利於被告；再者，罰金
    既由銀元1元以上，提高為新台幣1千元以上，無異提高法定
    刑為罰金時之可科處之最低刑為新台幣1 千元，修正後之刑
    法第33條第5 款並未有利於被告。又有關於所處之有期徒刑
    ，依修正前、後刑法第51條第5 款之規定，已將所定之執行
    刑不得逾20年部分予以提高為「30年」，修正後之刑法第51
    條第5 款之規定亦未有利於被告；則綜合上情比較新舊法，
    自以修正前刑法第56條、第33條第5款、第47條、第51條第5
    款、第64條第2項、第65條第2項之規定有利於被告，依95年
    7月1日施行之刑法第2條第1項前段之規定，自應適用行為時
    法即修正前刑法第56條、第33條第5款、第47條、第51條第5
    款、第64條第2項、第65條第2項之規定。
十一、核被告所為，係涉犯毒品危害防制條例第4條第1項之販賣第
    一級毒品罪。被告持有毒品之低度行為，應為其後販賣及轉
    讓之高度行為所吸收，均不另予論罪。被告多次販賣第一級
    毒品之行為，各時間相近，構成要件行為相同，顯係分別基
    於概括犯意所為，應分別依修正前刑法第56條之規定，依連
    續犯之規定論以一罪，除法定刑為死刑、無期徒刑依法不得
    加重外，其餘（罰金刑部分）並依法加重其刑。又被告前於
    92年間因違反稅捐稽徵法案件，經臺灣雲林地方法院判處有
    期徒刑3月確定，於92年10月7日易科罰金執行完畢，有臺灣
    高等法院被告前案紀錄表乙紙附卷可稽，被告於有期徒刑執
    行完畢五年以內，再犯本件有期徒刑以上之罪，為累犯，惟
    被告販賣第一級毒品罪部分，其法定本刑為死刑、無期徒刑
    ，依法不再加重外，就其餘部分（罰金部分），均依法遞加
    重其刑。又被告所犯連續販賣第一級毒品罪部分，販賣之對
    象僅一人，次數為2 次，所得亦僅2500元，金額均不多，顯
    非大毒梟可比，如處以法定最低度刑無期徒刑，仍嫌過重，
    本院認被告此部分之犯罪情節顯有「情輕法重」，依其犯罪
    之情狀顯可憫恕，爰依刑法第59條之規定，酌減其刑，並依
    法先加後減之。
十二、原審以被告罪證明確，因予論罪科刑，固非無見。但查：(一)
    附表一編號5 所示之海洛因捲煙，係供被告施用之用，尚非
    供被告販賣或轉讓之用；另附表二編號1 之海洛因捲煙、附
    表二編號3至7均非供本件販賣或轉讓之用，附表一編號3 之
    毒品海洛因係證人吳見成持有，經警扣得，原審分別併予諭
    知附表一編號3、5之物沒收銷燬；附表二編號1、3至4 所示
    之物沒收，已有不當；且附表一編號5與附表二編號1既均係
    「海洛因捲煙」，原審將之分開，依不同規定予以沒收，且
    就附表二編號1 所示之海洛因捲煙未併予諭知銷燬，又未於
    判決理由欄內詳敘其理由，亦有未當。(二)販賣毒品須有營利
    之意圖，此為實務界之看法，且為最高法院一再發回指摘之
    事項，原審既認被告有販賣第一級毒品之犯行，但未於判決
    事實欄就營利意圖此項事實詳為記載，並於理由欄詳敘認定
    之理由，亦有未當。被告上訴意旨：就販賣第一級毒品部分
    ，則否認犯行，並以上開情詞指摘原判決不當，雖均無理由
    ，但原判決關於此部分販賣第一級毒品罪既有上開可議之處
    ，即屬無可維持，應由本院將原判決關於販賣第一級毒品罪
    及定應執行刑，予以撤銷改判。爰審酌被告有施用毒品前科
    紀錄，此有臺灣高等法院被告前案紀錄表１份在卷可參，當
    知毒品對人身心戕害之嚴重性，竟不思努力工作賺取正當酬
    勞，反而以販賣海洛因牟取利益，嚴重影響社會治安、將毒
    品海洛因販賣他人，惟販賣次數均不多，事後矢口否認犯行
    之態度等一切情狀，分別量處如主文所示第二項之刑；扣案
    如附表一編號4 所示之第一級毒品海洛因共16包，淨重分別
    如附表一編號4所示，應依毒品危害防制條例第18條第1項前
    段之規定宣告沒收銷燬之（附表一編號1、2之毒品已於被告
    所犯轉讓毒品項下宣告沒收並銷燬之）；如附表一編號4 所
    示第一級毒品海洛因外包裝袋合計16個，係被告所有，供作
    包裝上開海洛因販賣之用，應依毒品危害防制條例第19條第
    1項規定宣告沒收。另扣案之如附表二編號2所示之分裝夾鏈
    袋1 批，均屬新品，業據本院更一審當庭勘驗明確（見本院
    更一審卷第96頁），為被告所有，係供預備販賣毒品所用之
    物，均依刑法第38條第1項第2款宣告沒收。另被告販賣毒品
    2 次，所得合計2500元，雖未扣案，仍應依毒品危害防制條
    例第19條第1 項之規定宣告沒收，如全部或一部無法沒收時
    ，以其財產抵償之。至於附表一編號3 所示之第一級毒品海
    洛因，既係另案證人吳見成施用毒品案件中，經警方另案扣
    得，自應於證人吳見成另案施用毒品案件中宣告沒收銷燬，
    自無於本案併予宣告沒收銷燬之必要；又附表一編號5 、附
    表二編號1 所示海洛因捲煙，均為供被告施用之物，並非供
    被告販賣海洛因之用；另附表二編號3至5所示之物，亦非供
    被告販賣海洛因或預備販賣之用，又據被告供明在卷（見本
    院更一審卷第96頁至第97頁），本件被告並非以扣案之0000
    000000號電話供販賣毒品之用，扣案之吸食器亦與本件販賣
    毒品無關，是以附表二編號6、7之0000000000號行動電話及
    安非他命吸食器，均不予宣告沒收。末按0000000000號行動
    電話（未扣案）之不詳姓名持有者，僅向被告轉知證人吳見
    成、蔡進添找尋被告之訊息（時間、地點），並未參與販賣
    毒品構成要件之行為，自不能論以共同正犯，從而該不詳姓
    名者所持有之行動電話0000000000，亦無證據證明係供本件
    被告販賣海洛因或預備販賣之用，爰不併予宣告沒收，附此
    敘明。
據上論結，應依刑事訴訟法第369條第1項前段、第364條、第299
條第1項前段，毒品危害防制條例第4條第1項、第18條第1項前段
、第19條第1項，95年7月1日施行之刑法第11條前段、第2條第1
項前段、第59條、第38條第1項第2款，95年7月1日施行前刑法第
56條、第47條，判決如主文。
本案經檢察官許美女到庭執行職務。
中    華    民    國   100    年    7     月    7     日
                  刑事第六庭    審判長法  官  董武全
                                      法  官  林英志
                                      法  官  孫玉文
以上正本證明與原本無異。
如不服本判決應於收受送達後10日內向本院提出上訴書狀，其未
敘述上訴理由者，並得於提起上訴後10日內向本院補提理由書（
均須按他造當事人之人數附繕本）「切勿逕送上級法院」。
                                      書記官  王薇潔
中    華    民    國   100    年    7     月    7     日
附錄：本判決論罪科刑法條：
毒品危害防制條例第4條第1項：
製造、運輸、販賣第一級毒品者，處死刑或無期徒刑；處無期徒
刑者，得併科新臺幣1千萬元以下罰金。
附表一
┌──┬────┬──────┬──────┬─────────────┐
│編號│物品名稱│ 重 量(包)  │鑑 定 單 位 │    鑑   定   文   號     │
├──┼────┼──────┼──────┼─────────────┤
│ 1  │ 海洛因 │淨重0.23公克│法務部調查局│ 調科壹字第200005163號    │
│    │        │   （2包）  │            │（被告轉讓予莊惠姍施用）  │
├──┼────┼──────┼──────┼─────────────┤
│ 2  │ 海洛因 │淨重0.17公克│    同上    │ 調科壹字第200005165號    │
│    │        │   （1包）  │            │（被告轉讓予蔡進添施用）  │
├──┼────┼──────┼──────┼─────────────┤
│ 3  │ 海洛因 │淨重0.09公克│    同上    │ 調科壹字第200005166號    │
│    │        │   （2包）  │            │（另案吳見成施用毒品案件  │
│    │        │            │            │ 扣得之物）               │
├──┼────┼──────┼──────┼─────────────┤
│ 4  │ 海洛因 │淨重8.85公克│    同上    │ 調科壹字第200005164號    │
│    │        │   （16包） │            │（在被告住處扣得供販賣用  │
│    │        │            │            │ 之毒品）                 │
├──┼────┼──────┼──────┼─────────────┤
│ 5  │ 海洛因 │   4支      │衛生署管制藥│ 管檢字第0940012256號     │
│    │ 捲煙   │（重量不詳）│品管理局    │                          │
│    │        │            │            │                          │
│    │        │            │            │                          │
└──┴────┴──────┴──────┴─────────────┘
附表二
┌──┬────┬──────┬────────────────────┐
│編號│物品名稱│ 數 量(包)  │    備                      註          │
├──┼────┼──────┼────────────────────┤
│ 1  │ 海洛因 │   79支     │                                        │
│    │ 捲煙   │            │                                        │
├──┼────┼──────┼────────────────────┤
│ 2  │分裝夾鏈│   1批      │被告所有預備供販賣第一級毒品所用        │
│    │袋      │            │                                        │
├──┼────┼──────┼────────────────────┤
│ 3  │分裝工具│   1批      │不能證明與本案有關                      │
├──┼────┼──────┼────────────────────┤
│ 4  │ 標籤紙 │   1批      │不能證明與本案有關                      │
├──┼────┼──────┼────────────────────┤
│ 5  │ 筆記本 │   1本      │不能證明與本案有關                      │
├──┼────┼──────┼────────────────────┤
│ 6  │手機（門│            │不能證明與本案有關                      │
│    │號091304│   1支      │                                        │
│    │9766）  │            │                                        │
│    │        │            │                                        │
├──┼────┼──────┼────────────────────┤
│ 7  │安非他命│   2組      │不能證明與本案有關                      │
│    │吸食工具│            │                                        │
└──┴────┴──────┴────────────────────┘
附表三 警方查獲時序及流程
┌──┬──┬───────────────────────┐
│編號│時間│  流程                                        │
├──┼──┼───────────────────────┤
│ １ │自93│在臺南縣永康市○○○路266巷22號3樓住處，以1000│
│    │年7 │元及1500元之價格，販賣第一級毒品海洛因與吳見成│
│    │月起│各一次，合計販賣第一級毒品海洛因所得2500元。  │
│    │至93│                                              │
│    │年9 │                                              │
│    │月17│                                              │
│    │日14│                                              │
│    │時許│                                              │
│    │止  │                                              │
├──┼──┼───────────────────────┤
│ ２ │93年│台南市警察局第五分局開元派出所在台南縣永康市中│
│    │9 月│華路213號502號房查獲吳見成涉嫌施用第一級毒品，│
│    │17日│並扣得吳見成持有之如附表一編號3 所示第一級毒品│
│    │14時│海洛因2 包（淨重0.09公克），警方並據吳見成供承│
│    │10分│得悉黃振益有販賣毒品之情事。                  │
├──┼──┼───────────────────────┤
│ ３ │93年│警方帶同吳見成前往臺南縣永康市○○○路266 巷口│
│    │9 月│旁之巷弄埋伏調查。                            │
│    │17日│                                              │
│    │17時│                                              │
│    │30分│                                              │
│    │前  │                                              │
├──┼──┼───────────────────────┤
│ ４ │93年│適遇黃振益在臺南縣永康市○○○路266 巷口轉讓海│
│    │9 月│洛因予蔡進添，警方隨即上前逮捕黃振益，自蔡進添│
│    │17日│處扣得如附表一編號2所示第一級毒品海洛因1包（淨│
│    │17時│重0.17公克），並至上開黃振益住處逕行搜索後，在│
│    │30分│莊惠姍女用皮包內扣得附表一編號1 所示之第一級毒│
│    │許  │品海洛因2 包（淨重0.23公克）復在黃振益上開住處│
│    │    │查獲如附表一編號4 所示之第一級毒品海洛因16包（│
│    │    │淨重8.85公克）及黃振益所有供包裝上開海洛因販賣│
│    │    │所用之海洛因外包裝袋16個、及黃振益所有，預備供│
│    │    │販賣海洛因所用之分裝夾鍊袋1批（詳如附表二編號2│
│    │    │所示）及0000000000號行動電話一具。            │
│    │    │                                              │
│    │    │                                              │
└──┴──┴───────────────────────┘